【裁判字號】    99,訴,33
【裁判日期】    990331
【裁判案由】    偽造有價證券等
【裁判全文】
臺灣臺北地方法院刑事判決                99年度訴字第33號
公  訴  人  臺灣臺北地方法院檢察署檢察官
被      告  甲○○
上列被告因偽造有價證券等案件，經檢察官提起公訴（98年度偵
字第 28713號），被告於準備程序為有罪之陳述，本院合議庭裁
定改由受命法官獨任以簡式審判程序審理，判決如下：
    主      文
甲○○犯行使偽造有價證券罪，累犯，處有期徒刑壹年貳月。
扣案之偽造美金伍張（面額壹佰元；鈔票號碼： FB00000000C、
FB00000000C、FB00000000C、FB00000000C、FB00000000C）均沒
收。
    事實及理由
一、本案之犯罪事實及證據，除犯罪事實部分補充：「甲○○前
    因竊盜案，於民國 90年7月31日經臺灣板橋地方法院以90年
    度易字第1701號判決處有期徒刑 3月確定；再因偽造文書、
    毒品案，於91年5月1日經本院以90年度訴字第1066號判決處
    10月、9月，定應執行有期徒刑 1年6月確定；又因贓物案，
    於91年6月27日經臺灣板橋地方法院以91年度易字第137號判
    決處有期徒刑 4月確定；及因恐嚇、贓物案，於91年12月26
    日經臺灣彰化地方法院以91年度易字第1101號判決處8月、4
    月，應執行有期徒刑10月確定；上開各罪合併定應執行有期
    徒刑2年10月。嗣於 93年3月5日縮短刑期假釋出監，因假釋
    中更犯罪而撤銷假釋，於94年1月18日入監執行殘刑4月29日
    ，並於 94年6月15日執行完畢」；證據部分補充：「被告於
    本院訊問時之自白」外，餘均引用如附件檢察官起訴書之記
    載。
二、本件被告甲○○所犯行使偽造有價證券罪，非為死刑、無期
    徒刑、最輕本刑為 3年以上有期徒刑之罪，或高等法院管轄
    第一審案件，且被告於本院準備程序中，先就被訴事實為有
    罪之陳述，於經告知被告簡式審判程序之旨，並聽取當事人
    之意見後，由本院合議庭裁定適用簡式審判程序。
三、按凡具有價值之證券，其權利之行使與證券之占有，立於絕
    對不可分之關係者，苟非刑法第 201條之1第1項之信用卡、
    金融卡、儲值卡或其他相類作為簽帳、提款、轉帳或支付工
    具之電磁紀錄物、同法第202條第1項之郵票、印花稅票及第
    203 條之船票、火車票、電車票或其他往來之客票者，其他
    所有之一切證券，例如匯票、本票、支票、獎券、提貨單、
    公司債券、倉單、外國貨幣、公教人員之配給票、國庫券、
    禮券等，均屬刑法第 201條「其他有價證券」規定之範疇。
    美金為外國貨幣，現時在國內交易上既有流通效力，自屬有
    價證券之一種（司法院院解字第3291號解釋、臺灣高等法院
    98年度上訴字第1466號判決參照）。是核被告所為，係犯刑
    法第201條第2項之行使偽造有價證券罪。被告意圖供行使之
    用而收集偽造有價證券之行為，為事後行使偽造有價證券之
    高度行為所吸收，不另論罪（臺灣高等法院98年度上更(一)
    字第 539號判決參照）。又被告有上開所載之論罪科刑及執
    行情形，有臺灣高等法院被告前案紀錄表、出入監簡列表各
    1紙，及本院公務電話紀錄 2紙在卷可稽，其於94年6月15日
    撤銷假釋執行殘刑完畢後 5年內，故意再犯本件有期徒刑以
    上之罪，參照98年11月11日臺灣高等法院暨所屬法院98年法
    律座談會刑事類提案第 5號研討結果，本件被告為累犯，應
    依刑法第 47條第1項規定加重其刑。爰審酌被告素行，其為
    個人私利之犯罪動機、目的、手段，影響社會善良交易風氣
    及金融秩序，造成他人之損失，惟情節尚屬輕微，兼衡其生
    活狀況、智識程度，及犯後於本院訊問時坦承犯行之態度，
    暨檢察官具體求刑等一切情狀，量處如主文所示之刑，以資
    懲儆。扣案之偽造美金5張（面額100元；鈔票號碼：FB0000
    0000C、FB00000000C、FB0 0000000C、FB00000000C、FB000
    00000C），應依刑法第 205條規定，不問屬於犯人與否，均
    沒收之。
據上論斷，應依刑事訴訟法第 273條之1第1項、第299條第1項前
段、第310條之2、第 454條第2項，刑法第201條第2項、第205條
、第47條第1項，刑法施行法第1條之1，判決如主文。
本案經檢察官黃惠玲到庭執行職務
中    華    民    國    99    年    3     月    31    日
                  刑事第八庭    法  官  詹慶堂
以上正本證明與原本無異。
如不服本判決應於收受送達後10日內向本院提出上訴書狀，並應
敘述具體理由；其未敘述上訴理由者，應於上訴期間屆滿後20日
內向本院補提理由書（均須按他造當事人之人數附繕本）「切勿
逕送上級法院」。告訴人或被害人如對於本判決不服者，應具備
理由請求檢察官上訴，其上訴期間之計算係以檢察官收受判決正
本之日期為準。
                                書記官  蔡易霖
中    華    民    國    99    年    3     月    31    日
刑法第201條
意圖供行使之用，而偽造、變造公債票、公司股票或其他有價證
券者，處3年以上10年以下有期徒刑，得併科3千元以下罰金。
行使偽造、變造之公債票、公司股票或其他有價證券，或意圖供
行使之用，而收集或交付於人者，處1年以上7年以下有期徒刑，
得併科3千元以下罰金。

司法院資訊處製作；財團法人民間司法改革基金會備份。
